Minutes et répertoires du notaire Louis François de SAINT-PAUL, 20 août 1768 - 13 mars 1783 (étude XIX)
Archives nationales
- Répertoire(s) de Louis François de SAINT-PAUL, 23 juillet 1743 - 13 mars 1783; MC/RE/XIX/4 - MC/RE/XIX/5
  - Répertoire. 1768, 20 août - 1783, 13 mars, 20 août 1768 - 13 mars 1783; MC/RE/XIX/5
    - Notoriété en rectification des noms de la dame Rosalie Victoire de Villeneuve épouse de Louis Antoine Marie Martelly, 22 décembre 1781
      notoriété; Villeneuve, Rosalie-Victoire de; Martelly, Louis-Antoine-Marie
    - Contrat de mariage entre le sieur Bouchard et la demoiselle Chretien, 27 décembre 1781
      contrat de mariage; Bouchard (sieur); Chretien (demoiselle)
    - Notoriété concernant la demoiselle Richard, 2 janvier 1782
      notoriété; Richard (demoiselle)
    - Notoriété en rectification des noms du sieur Tardif, 8 janvier 1782
      notoriété; Tardif (sieur)
    - Notoriété concernant le sieur Galeau, 9 janvier 1782
      notoriété; Galeau (sieur)
    - Dépôt du baptistaire du sieur Paire, 10 janvier 1782
    - Contrat de mariage entre le sieur Chavineau et la demoiselle Riguet, 11 janvier 1782
      contrat de mariage; Chavineau (sieur); Riguet (demoiselle)
    - Inventaire après décès de la demoiselle Thiberville, 16 janvier 1782
      inventaire après décès; Thiberville (demoiselle)
    - Dépôt de pièces concernant le sieur Colas, 26 janvier 1782
      dépôt de pièces; Colas (sieur)
    - Contrat de mariage entre le sieur Buhot et la demoiselle Charles, 26 janvier 1782
      contrat de mariage; Buhot (sieur); Charles (demoiselle)
    - Contrat de mariage entre le sieur Berland et la demoiselle Jaquemar, 26 janvier 1782
      contrat de mariage; Berland (sieur); Jaquemar (demoiselle)
    - Dépôt d'acte de vie de la dame Cochepin, 26 janvier 1782
      notoriété; dépôt de pièces; Cochepin (dame)
    - Notoriété concernant le sieur Depopaincourt, 28 janvier 1782
      notoriété; Depopaincourt (sieur)
    - Contrat de mariage entre le sieur Vion et la demoiselle Bastou, 28 janvier 1782
      contrat de mariage; Vion (sieur); Bastou (demoiselle)
    - Contrat de mariage entre le sieur Renel et la veuve Madry, 29 janvier 1782
      contrat de mariage; Renel (sieur); Madry (veuve)
    - Inventaire après décès de la demoiselle Lelievre, 29 janvier 1782
      inventaire après décès; Lelievre (demoiselle)
    - Dépôt d'acte de vie de la veuve Landrieux, 4 février 1782
      notoriété; dépôt de pièces; Landrieux ( veuve)
    - Contrat de mariage entre le sieur Guilloux et la demoiselle Coupguain, 4 février 1782
      contrat de mariage; Guilloux (sieur); Coupguain (demoiselle)
    - Notoriété concernant le sieur Martinot, 6 février 1782
      notoriété; Martinot (sieur)
    - Contrat de mariage entre le sieur Thomas et la demoiselle Poulin, 8 février 1782
      contrat de mariage; Thomas (sieur); Poulin (demoiselle)
    - Inventaire après décès de la dame Taton, 9 février 1782
      inventaire après décès; Taton (dame)
    - Extrait mortuaire et IAD, de Joseph Hyacinthe de Saxe, 11 février 1782
      acte d'état civil; dépôt de pièces; inventaire après décès; Saxe, Joseph-Hyacinthe de
    - Inventaire après décès du sieur Louvel, 11 février 1782
      inventaire après décès; Louvel (sieur)
    - Inventaire après décès du sieur Hennequin (sieur), 11 février 1782
      inventaire après décès
    - Dépôt de pièces concernant la succession du sieur Normand, 20 février 1782
      dépôt de pièces; Normand (sieur)
    - Inventaire après décès de la dame Marna, 23 février 1782
      inventaire après décès; Marna (dame)
    - Inventaire après décès du sieur Sirot, 5 mars 1782
      inventaire après décès; Sirot (sieur)
    - Dépôt d'acte de vie de la dame Robarts, 6 mars 1782
    - Inventaire après décès du sieur Pichard, 6 mars 1782
      inventaire après décès; Pichard (sieur)
    - Notoriété concernant le sieur Pajot, 8 mars 1782
      notoriété; Pajot (sieur)
    - Notoriété concernant les sieur et dame Martelly, 13 mars 1782
      notoriété; Martelly (sieur); Martelly (dame)
    - Dépôt de pièces concernant les sieurs et dame Lipper, 15 mars 1782
      dépôt de pièces; Lipper (sieur); Lipper (dame)
    - Notoriété justifiant que le sieur Le Bel n'a laissé qu'un héritier, 15 mars 1782
      notoriété; Le Bel (sieur)
    - Inventaire après décès du sieur Amé, 16 mars 1782
      inventaire après décès; Ame (sieur)
    - Contrat de mariage entre le sieur Dimey et la demoiselle Arnoux, 18 mars 1782
      contrat de mariage; Dimey (sieur); Arnoux (demoiselle)
    - Dépôt de notoriété concernant la succession de la veuve Girard et les sieur et dame Martin, 18 mars 1782
      notoriété; dépôt de pièces; Girard (veuve); Martin (sieur); Martin (dame)
    - Notoriété en rectification des noms de la demoiselle Hainfray, 21 mars 1782
      notoriété; Hainfray (demoiselle)
    - Inventaire après décès des sieur et dame Barge, 27 mars 1782
      inventaire après décès; Barge (sieur); Barge (dame)
    - Notoriété concernant les héritiers Marjot, 30 mars 1782
      notoriété; Marjot
    - Notoriété en rectification des noms du sieur Dupré, 4 avril 1782
      notoriété; Dupre (sieur)
    - Notoriété concernant les sieur et dame Devarly, 4 avril 1782
      notoriété; dépôt de pièces; Devarly (sieur); Devarly (dame)
    - Dépôt de notoriété de la demoiselle Tillette de Dructel, 4 avril 1782
      notoriété; dépôt de pièces; Tillette de Dructel (demoiselle)
    - Notoriété justifiant du nombre des héritiers de l'abbé Goulet, 5 avril 1782
      notoriété; Goulet (abbé); abbé
    - Contrat de mariage entre le sieur Maillart et la demoiselle Roulin, 8 avril 1782
      contrat de mariage; Maillart (sieur); Roulin (demoiselle)
    - Contrat de mariage entre le sieur Chevrier et la demoiselle Trannois, 9 avril 1782
      contrat de mariage; Chevrier (sieur); Trannois (demoiselle)
    - Testament déposé de Monsieur Bourbelain, 12 avril 1782
      testament; dépôt de pièces; Bourbelain (monsieur)
    - Inventaire après décès du sieur Camusat, 15 avril 1782
      inventaire après décès; Camusat (sieur)
    - Inventaire après décès du sieur Bourbelain, 17 avril 1782
      inventaire après décès; Bourbelain (sieur)
    - Notoriété en rectification des noms de la dame Lachapelle, 30 avril 1782
      notoriété; Dechapelle (dame)
    - Contrat de mariage entre le sieur Georgemé et la demoiselle Cattez, 2 mai 1782
      contrat de mariage; Georgeme (sieur); Cattez (demoiselle)
    - Inventaire après décès du sieur Mohimon, 10 mai 1782
      inventaire après décès; Mohimon (sieur)
    - Contrat de mariage entre le sieur Riquier et la demoiselle Chapo, 12 mai 1782
      contrat de mariage; Riquier (sieur); Chapo (demoiselle)
    - Dépôt du mortuaire et Inventaire après décès de René Montigny, 13 mai 1782
      acte d'état civil; dépôt de pièces; inventaire après décès; Montigny, René
    - Inventaire après décès de la dame Roujou, 15 mai 1782
      inventaire après décès; Roujou (dame)
    - Contrat de mariage entre le sieur Cayenne et la veuve Laussaert, 17 mai 1782
      contrat de mariage; Cayenne (sieur); Laussaert (veuve)
    - Dépôt de pièces concernant la veuve Moulin, 22 mai 1782
      dépôt de pièces; Moulin (veuve)
    - Inventaire après décès de la dame Landrieux, 23 mai 1782
      inventaire après décès; Landrieux (dame)
    - Notoriété et dépôt de procuration concernant la succession Charpe, 4 juin 1782
      notoriété; dépôt de pièces; Charpe
    - Dépôt du mortuaire et notoriété concernant le sieur Selleron, 7 juin 1782
      acte d'état civil; dépôt de pièces; notoriété; Selleron (sieur)
    - Contrat de mariage entre le sieur Bouillerot et la demoiselle Chardon, 8 juin 1782
      contrat de mariage; Bouillerot (sieur); Chardon (demoiselle)
    - Dépôt de pièces concernant le sieur Norbert Martin, 11 juin 1782
      dépôt de pièces; Martin, Norbert
    - Notoriété en rectification des noms de la dame Dutremble, 13 juin 1782
      notoriété; Dutremble (dame)
    - Dépôt de pièces concernant les héritiers du sieur Soyer, 15 juin 1782
      dépôt de pièces; Soyer (sieur)
    - Notoriété justifiant que le sieur Girard n'a laissé que son frère pour héritier, 17 juin 1782
      notoriété; Girard (sieur)
    - Notoriété concernant le sieur Janinet, 18 juin 1782
      notoriété; Janinet (sieur)
    - Notoriété concernant les enfants du sieur d'Engouil, 19 juin 1782
      notoriété; Engouil (sieur d')
    - Notoriété concernant les sieur et dame Avy, 19 juin 1782
      notoriété; Avy (sieur); Avy (dame)
    - Contrat de mariage entre le sieur Dauphin et la demoiselle Potel, 25 juin 1782
      contrat de mariage; Dauphin (sieur); Potel (demoiselle)
    - Contrat de mariage entre le sieur Sanson et la demoiselle Boucard, 30 juin 1782
      contrat de mariage; Sanson (sieur); Boucard (demoiselle)
    - Contrat de mariage entre le sieur Rascalon et la demoiselle Wattebled, 30 juin 1782
      contrat de mariage; Rascalon (sieur); Wattebled (demoiselle)
    - Inventaire après décès de la dame Poitevin femme Thomas, 2 juillet 1782
      inventaire après décès; Poitevin (dame); Thomas (femme)
    - Contrat de mariage entre le sieur Poiloup et la demoiselle Viel, 3 juillet 1782
      contrat de mariage; Poiloup (sieur); Viel (demoiselle)
    - Notoriété concernant le sieur Jacquin, 5 juillet 1782
      notoriété; Jacquin (sieur)
    - Contrat de mariage entre le sieur Rouget et la demoiselle Moreau, 6 juillet 1782
      contrat de mariage; Rouget (sieur); Moreau (demoiselle)
    - Contrat de mariage entre le sieur Dubois et la demoiselle Kretti, 11 juillet 1782
      contrat de mariage; Dubois (sieur); Kretti (demoiselle)
    - Contrat de mariage entre le sieur Thomas et la demoiselle Ricoche, 12 juillet 1782
      contrat de mariage; Thomas (sieur); Ricoche (demoiselle)
    - Notoriété concernant la demoiselle Lemoine, 13 juillet 1782
      notoriété; Lemoine (demoiselle)
    - Contrat de mariage entre le sieur Lemery et la demoiselle Guezard, 13 juillet 1782
      contrat de mariage; Lemery (sieur); Guezard (demoiselle)
    - Notoriété concernant les sieur et demoiselle Gramain Chaumard, 15 juillet 1782
      notoriété; Gramain-Chaumard (sieur); Gramain-Chaumard (demoiselle)
    - Inventaire après décès du sieur Lefebvre, 15 juillet 1782
      inventaire après décès; Lefebvre (sieur)
    - Contrat de mariage entre le sieur Vintier et la demoiselle Petit, 17 juillet 1782
      contrat de mariage; Vintier (sieur); Petit (demoiselle)
    - Notoriété en rectification du nom de Jean Fonreaux au lieu de Fontreaux Jean, 19 juillet 1782
      notoriété; Fonreaux, Jean
    - Dépôt du mortuaire de Marie-Françoise Angélique de Ferriere épouse du sieur Fonreaux, 19 juillet 1782
      acte d'état civil; dépôt de pièces; Ferriere, Marie-Françoise-Angélique de; Fonreaux (épouse)
    - Contrat de mariage entre le sieur Louis Alexandre Supersac et la demoiselle Marie Claire Geneviève Supersac, 26 juillet 1782
      contrat de mariage; Supersac, Louis-Alexandre; Supersac, Marie-Claire-Geneviève
    - Contrat de mariage entre le sieur Delouvencourt et la demoiselle de Campagne, 30 juillet 1782
      contrat de mariage; Delouvencourt (sieur); Campagne (demoiselle de)
    - Contrat de mariage entre le sieur de Montguiot de Cambronne et la demoiselle Anne Henriette Françoise Bertin, 1er août 1782
      contrat de mariage; Montguiot de Cambronne, Alexandre-Claude de; Bertin, Anne-Henriette-Françoise
    - Inventaire après décès du sieur Orment, 10 août 1782
      inventaire après décès; Orment (sieur)
    - Dépôt du mortuaire de la demoiselle de Saint Paul, 12 août 1782
      acte d'état civil; dépôt de pièces; Saint-Paul (demoiselle de)
    - Notoriété concernant les sieur et dame Hiesse, 14 août 1782
      notoriété; dépôt de pièces; Hiesse (sieur); Hiesse (dame)
    - Inventaire après décès de la demoiselle Dompmartin, 17 août 1782
      inventaire après décès; Dompmartin (demoiselle)
    - Notoriété concernant les héritiers Grozellier, 23 août 1782
      notoriété; Grozellier (héritiers)
    - Notoriété concernant la succession de la dame Claret, 24 août 1782
      notoriété; Claret (dame)
    - Inventaire après décès de la dame Barbier, 27 août 1782
      inventaire après décès; Barbier (dame)
    - Contrat de mariage entre le sieur Bastien et la demoiselle Vavasseur, 27 août 1782
      contrat de mariage; Bastien (sieur); Vavasseur (demoiselle)
    - Contrat de mariage entre le sieur Barbier et la demoiselle Houde, 29 août 1782
      contrat de mariage; Barbier (sieur); Houde (demoiselle)
    - Contrat de mariage entre le sieur Durand et la demoiselle Deseine, 5 septembre 1782
      contrat de mariage; Durand (sieur); Deseine (demoiselle)
    - Inventaire après décès de la femme Guilloux, 10 septembre 1782
      inventaire après décès; Guilloux (femme)
    - Notoriété concernant le sieur Provendier, 28 septembre 1782
      notoriété; Provendier (sieur)
    - Dépôt de l'acte de vie de la dame Robarts, 1er octobre 1782
    - Notoriété concernant la dame Dauré de Loupeignes, 14 octobre 1782
      notoriété; Daure de Loupeignes (dame)
    - Notoriété concernant le sieur Couchois, 24 octobre 1782
      notoriété; Cauchois (sieur)
    - Notoriété concernant la demoiselle Bourbelain, 4 novembre 1782
      notoriété; Bourbelain (demoiselle)
    - Inventaire après décès des sieur et dame Bourdeaux, 11 novembre 1782
      inventaire après décès; Bourdeaux (sieur); Bourdeaux (dame)
    - Inventaire après décès du sieur Leclerc, 12 novembre 1782
    - Contrat de mariage entre le sieur Nubarq et la demoiselle Fremel, 12 novembre 1782
      contrat de mariage; Nubarq (sieur); Fremel (demoiselle)
    - Inventaire après décès du sieur Moquet, 15 novembre 1782
      inventaire après décès; Moquet (sieur)
    - Contrat de mariage entre le sieur Cheron et la demoiselle Colmant, 26 novembre 1782
      contrat de mariage; Cheron (sieur); Colmant (demoiselle)
    - Inventaire après décès du sieur Seve, 27 novembre 1782
    - Inventaire après décès des sieur et dame Bornet, 30 novembre 1782
      inventaire après décès; Bornet (sieur); Bornet (dame)
    - Dépôt du baptistaire de Charles Lambert de Corbie et de Marie Louise de Corbie, 2 décembre 1782
      acte d'état civil; dépôt de pièces; Corbie, Charles-Lambert de; Corbie, Marie-Louise de
    - Dépôt de notoriété concernant le sieur de Corbie, 2 décembre 1782
      notoriété; dépôt de pièces; Corbie (sieur de)
    - Dépôt du mortuaire de Charles de Corbie et notoriété après décès des sieur et dame de Corbie, 2 décembre 1782
      acte d'état civil; dépôt de pièces; notoriété; Corbie, Charles de; Corbie (sieur de); Corbie (dame de)
    - Notoriété concernant la dame Belloste, 3 décembre 1782
      notoriété; Belloste (dame)
    - Inventaire après décès du sieur Mathon, 4 décembre 1782
      inventaire après décès; Mathon (sieur)
    - Notoriété concernant le sieur Pierre Martin François Devillemez, 5 décembre 1782
      notoriété; Devillemez, Pierre-Martin-François
    - Notoriété et consentement concernant les héritiers Duhamel, 7 décembre 1782
      notoriété; Duhamel
    - Inventaire après décès de la demoiselle Euliard, 11 décembre 1782
      inventaire après décès; Auliard (demoiselle)
    - Inventaire après décès de la dame Gicquel, 12 décembre 1782
      inventaire après décès; Gicquel (dame)
    - Dépôt de pièces concernant les sieur et demoiselle Legendre, 15 décembre 1782
      dépôt de pièces; Legendre (sieur); Legendre (dame)
    - Notoriété concernant la succession du sieur Bonvallet, 18 décembre 1782
      notoriété; Bonvallet (sieur)
    - Inventaire après décès du sieur Bonnard, 20 décembre 1782
      inventaire après décès; Bonnard (sieur)
    - Acte baptistaire déposé de la demoiselle Weiss, 23 décembre 1782
      acte d'état civil; dépôt de pièces; Weiss (demoiselle)
    - Inventaire après décès du sieur Perdereau, 30 décembre 1782
      inventaire après décès; Perdereau (sieur)
    - Notoriété concernant les sieur et dame Cossons, 4 janvier 1783
      notoriété; Cossons (sieur); Cossons (dame)
    - Contrat de mariage entre le sieur Laignelot et la demoiselle Mohimon, 7 janvier 1783
      contrat de mariage; Laignelot (sieur); Mohimon (demoiselle)
    - Contrat de mariage entre le sieur Robillard et la demoiselle Chaudeau, 13 janvier 1783
      contrat de mariage; Robillard (sieur); Chaudeau (demoiselle)
    - Dépôt d'extension du contrat de mariage de Monsieur de Bonnefoy, 14 janvier 1783
      contrat de mariage; dépôt de pièces; Bonnefoy (monsieur de)
    - Dépôt du mortuaire de Isaac Jean Hubert de Foix et acte de notoriété concernant ses héritiers, 16 janvier 1783
      acte d'état civil; dépôt de pièces; notoriété; Foix, Isaac-Jean-Hubert de
    - Notoriété concernant le sieur Bonvallet, 17 janvier 1783
    - Notoriété concernant les sieur et demoiselle Leriche, 21 janvier 1783
      notoriété; Leriche (sieur); Leriche (demoiselle)
    - Contrat de mariage entre le sieur Gautier et la demoiselle Macreant, 25 janvier 1783
      contrat de mariage; Gautier (sieur); Macreant (demoiselle)
    - Contrat de mariage entre le sieur Devergie et la demoiselle Bonnet, 28 janvier 1783
      contrat de mariage; Devergie (sieur); Bonnet (demoiselle)
    - Contrat de mariage entre le sieur Tournié et la demoiselle Bonnini, 31 janvier 1783
      contrat de mariage; Tournie (sieur); Bonnini (demoiselle)
    - Contrat de mariage entre le sieur Petit et la demoiselle de Saint Paul, 10 février 1783
      contrat de mariage; Petit (sieur); Saint-Paul (demoiselle de)
    - Dépôt du mortuaire de la dame Gicquel, 11 février 1783
      acte d'état civil; dépôt de pièces; Gicquel (dame)
    - Dépôt du mortuaire concernant la demoiselle Delasalle, la dame Kenens et les sieur et dame Didelot, 12 février 1783
      acte d'état civil; dépôt de pièces; Delasalle (demoiselle); Kenens (dame); Didelot (sieur); Didelot (dame)
    - Inventaire après décès du sieur Loison, 12 février 1783
      inventaire après décès; Loison (sieur)
    - Contrat de mariage entre le sieur Seraine et la veuve Quesnel, 17 février 1783
      contrat de mariage; Seraine (sieur); Quesnel (veuve)
    - Inventaire après décès du sieur Botot, 17 février 1783
      inventaire après décès; Botot (sieur)
    - Notoriété et dépôt concernant le sieur Godart dit Chevalier, 20 février 1783
      notoriété; notoriété; dépôt de pièces; Godart dit Chevalier (sieur)
    - Notoriété concernant les sieur et dame Pigegrole, 24 février 1783
      notoriété; Pigegrole (sieur); Pigegrole (dame)
    - Contrat de mariage entre le sieur Voix et la demoiselle Cholat, 25 février 1783
      contrat de mariage; Voix (sieur); Cholat (demoiselle)
    - Inventaire après décès de la dame Josset, 1er mars 1783
      inventaire après décès; Josset (dame)
    - Notoriété après le décès des sieur et dame Coupe, 5 mars 1783
      notoriété; Coupe (sieur); Coupe (dame)
    - Notoriété après le décès du sieur Paillard, 6 mars 1783
      notoriété; Paillard (sieur)
    - Dépôt d'acte de vie de la dame Robarts, 6 mars 1783
    - Contrat de mariage entre le sieur Gatinot et la demoiselle Million, 11 mars 1783
      contrat de mariage; Gatinot (sieur); Million (demoiselle)
    - Inventaire après décès de la dame Perrin, 11 mars 1783
      inventaire après décès; Perrin (dame)
    - Notoriété concernant les héritiers du sieur Lenoir, 13 mars 1783
      notoriété; Lenoir (sieur)